最高法院刑事裁定　　　　　　　　　　110年度台抗字第357號
抗　告　人　蔡添才





上列抗告人因違反槍砲彈藥刀械管制條例案件，不服臺灣高等法
院中華民國109年12月30日駁回聲請再審之裁定（109年度聲再字
第546號），提起抗告，本院裁定如下：
    主  文
抗告駁回。
    理  由 
一、按經法院認無再審理由而以裁定駁回後，不得更以同一原因
    聲請再審；法院認為聲請再審之程序違背規定者，應以裁定
    駁回之，刑事訴訟法第434條第3項、第433 條定有明文。上
    開「同一原因」聲請再審之禁止，係指「同一事實原因」之
    謂，此應就重行聲請再審之事由暨所提證據（含證據方法及
    證據資料），與前經實體裁定駁回之聲請是否一致加以判斷
    ，實質相同之事由與證據，不因聲請意旨陳以不同之說詞或
    論點，即謂並非同一事實原因。
二、抗告人蔡添才前以原審法院105 年度上訴字第2858號刑事判
    決（下稱原確定判決）僅依抗告人傷口處取出之金屬碎片 1
    個，及警方在汐止河堤步道草地上查到1 枚爆裂物，即認定
    抗告人於民國103年10月12日在基隆住處製造2枚爆裂物，係
    犯非法製造爆裂物罪，惟既未查獲製造場所及相關工具材料
    ，其所憑證據實不合理，判決書內容全屬不實捏造。乃認原
    確定判決有：㈠未查明本案發生時，抗告人已因重傷在汐止
    國泰綜合醫院（下稱國泰醫院）接受治療，警方仍故意強迫
    抗告人出院製作筆錄，意在使抗告人意識不清時利誘逼供，
    而抗告人係在103 年10月12日10點30分受害，為何卻變成同
    日下午13時在汐止河堤步道測試爆裂物，此已涉有誣告等罪
    及謀害抗告人之惡意。㈡第一審判決是寫抗告人自行就醫，
    為何原確定判決書之事實記載抗告人是由偵五隊楊宗昆返家
    途中送往國泰醫院救治，該2 份判決書可為警方犯罪證據。
    ㈢國泰醫院入院證明、三軍內湖總院住院證明及新北市三峽
    區恩主公醫院精神科之治療證明，均為抗告人聲請再審之重
    要證物，原確定判決有漏未審酌之違誤。㈣原確定判決事實
    與理由欄，尚有諸多違法認定及重要證物漏未審酌等情，而
    主張依刑事訴訟法第420條第1項第6 款規定之新事實、新證
    據，迭向原審法院聲請再審，均經原審法院認其再審為無理
    由，或與聲請再審要件不符，且不合法亦無從補正，而分別
    以107年度聲再字第3號、109 年度聲再字第91號裁定駁回其
    聲請再審，並均由本院以107年度台抗字第171號、109 年度
    台抗字第1092號裁定駁回抗告確定在案，有上開裁定及抗告
    人之前案紀錄表在卷可稽（見原審卷第34至36頁背面、本院
    卷第33、51至54頁）。
三、本件原裁定以：抗告人聲請再審意旨仍據「警方在河堤步道
    草地上查獲爆裂物，是如何認定是製造者持有人」、「其在
    103 年10月12日10點30分受害，為何卻變成同日下午13時在
    汐止河堤步道測試爆裂物」、「地院及上訴高院判決書都是
    警方所製作，為何地院是自行就醫治療，高院卻變成警方串
    供偽證送傷者蔡添才救治」等原因事實為由，惟此等再審事
    由前業經原審以109 年度聲再字第91號裁定認其再審為無理
    由予以駁回，並經本駁回抗告確定。是其於再審經法院以無
    理由駁回後，再以同一原因聲請再審，顯違背規定而不合法
    ，乃認本件聲請再審之程序違背規定，且無從補正，其再審
    之聲請不合法予以駁回，經核尚無違誤。
四、抗告意旨猶執上揭與歷次向原審聲請再審之同一事由，再為
    爭辯，漫指原裁定未予調查說明、重新審理，即駁回再審之
    聲請，侵害其法律上之權益云云，並無理由，應予駁回。
據上論結，應依刑事訴訟法第412條，裁定如主文。
中    華    民    國   110    年    3     月    11    日
                  刑事第二庭審判長法  官  林  勤  純  
                                  法  官  王  梅  英  
                                  法  官  楊  力  進  
                                  法  官  吳  秋  宏  
                                  法  官  莊  松  泉  
本件正本證明與原本無異
                                  書記官
中    華    民    國   110    年    3     月    17    日